# 请教陈老师，关于子公司向母公司划转股权

提问人：xukefeng1981 时间：2020-08-10 20:33:09
您好，陈老师：
1 、A为集团公司，B为A公司的全资子公司，C为B的全资子公司。现B公司将C公司股权划转给A公司。根据以往帖子的学习，子公司向母公司划转股权，应视同子公司对母公司的利润分配，请教陈老师：
（ 1 ）会计分录是否应该是 借：长期股权投资 贷：资本公积-其他资本公积？
（ 2 ）利润分配是否应以被划转公司的账面净资产记账？还是以子公司的账面长期股权投资的账面价值？
2 、同理，集团公司向子公司划转另外一全资子公司股权，是否应以划转日的被划转公司的账面净资产记账？还是以母公司的账面长期股权投资账面价值（成本法）记账？
谢谢陈老师！

回答人：chenyiwei
1 、B公司将其对C公司的股权投资划转给A公司，B公司分录：借：资本公积（如不足冲减则依次冲减盈余公积、未分配利润），贷：长期股权投资
A公司分录：借：长期股权投资——C，贷：长期股权投资——B
以上两笔分录的入账金额均为B对C投资的原账面价值（个别报表层面）。对A而言也不是企业合并。
2 、集团公司向子公司划转另外一全资子公司股权，划入方按照同一控制下合并处理，以被划转子公司的账面净资产为基础确定长期股权投资成本。母公司按照划出股权投资的账面价值增加对划入方的长期股权投资成本。